【裁判字號】    98,交聲,1819
【裁判日期】    980820
【裁判案由】    交管條例聲異
【裁判全文】
臺灣板橋地方法院交通事件裁定        98年度交聲字第1819號
原處分機關  臺北市交通事件裁決所
異  議  人
即受處分人  乙○○
上列異議人即受處分人因違反道路交通管理處罰條例案件，對於
臺北市交通事件裁決所中華民國98年7 月7 日所為之處分（原處
分案號：北市裁罰字第裁22-Q00000000號），聲明異議，本院裁
定如下：
    主  文
異議駁回。
    理  由
一、按汽車駕駛人爭道行駛，不依規定駛入來車道，處新臺幣（
    下同）600元以上1800元以下罰鍰，道路交通管理處罰條例
    第45條第3 款定有明文，又汽車駕駛人違反本條例第45條規
    定者，除依原條款處罰外，並予記違規點數1 點，道路交通
    管理處罰條例第63條第1 項第1 款亦定有明文。
二、原處分意旨略以：本件異議人即受處分人乙○○駕駛其所有
    車號250-EV號營業用小客車於民國98年6 月12日下午3 時55
    分許，行經台九線108.5 公里處，因有在劃有分向限制線之
    路段駛入來車道之違規，經員警舉發違規。嗣異議人於應到
    案期限前向原處分機關提出申訴，經原處分機關調查後，仍
    認受處分人違規明確，乃依道路交通管理處罰條例第45條第
    3 款、第63條第1 項第1 款，違反道路交通管理事件統一裁
    罰基準及處理細則，及違反道路交通管理事件統一裁罰基準
    表等規定，於98年7 月7 日裁處受處分人罰鍰900 元，並記
    違規點數1點。
三、查本件異議人前揭違規事實，業經證人即舉發員警甲○○於
    本院調查時證述明確，並有舉發通知單及查覆書函在卷為憑
    ，異議人雖辯稱其當時駕車行經該處，為閃避路旁衝出之野
    狗，因而駕車迂迴行駛1 小段車道云云。惟查，證人甲○○
    於本院調查時對異議人違規經過已證述在卷，並明確證述當
    時並未見到有野狗闖入車道，異議人係為超車始違規駛入來
    車道等情，本院經核異議人對其所辯並無法舉證以實其說，
    而證人之證詞經核並無矛盾或悖於常情之處，復審酌證人自
    稱從事交通勤務多年，再審酌證人與異議人並不相識，其證
    詞並經依法具結以擔保其憑信性，要無甘冒偽證風險設詞誣
    陷之理，認證人之證詞應屬可信，異議人所辯並不足採，事
    證明確，異議人之違規行為堪以認定。
四、綜上，異議人確有前述違規情事，原處分機關依前開規定裁
    處罰鍰900 元並記違規點數1 點，核無違誤，本件異議為無
    理由，應予駁回。
據上論斷，應依道路交通案件處理辦法第19條，裁定如主文。
中    華    民    國    98    年    8     月    20    日
                  交通法庭  法  官  陳正昇
上列正本證明與原本無異。
如不服本裁定，應於裁定送達後5 日內敘明抗告理由，向本院提
出抗告狀。
                            書記官  林文達
中    華    民    國    98    年    8     月    21    日


司法院資訊處製作；財團法人民間司法改革基金會備份。
